# 包装物有可能归为固定资产吗

提问人：26939541z 时间：2019-10-14 19:10:15
准则在介绍存货概念是指出存货包括在生产或提供劳务过程中耗用的材料、物资，即周转材料，《应用指南》对周转材料的定义是，能多次使用，逐渐转移其价值，但仍保持原有形态，不确认为固定资产的，包括包装物与低值易耗品。从定义看，感觉周转材料的特征和固定资产差不多，至于为什么 “不确认为固定资产”，不知道是不是因为多次使用，不等同于超过 1 年，还有是不是固定资产一般有价值较高的特征。如果上述的分析正确，那么一项单位价值较高的包装物，是不是就有可能确认为固定资产? 谢谢

回答人：chenyiwei
周转材料包括以前的低值易耗品和包装物等，可以在一段时间内周转使用而不改变其实物形态，属于生产工具，就这一点而言与固定资产类似。如果其使用期限超过一年且单位价值高于固定资产的单位金额下限，则应确认为固定资产；反之则作为存货中的周转材料。根据《讲解 2010 》：“企业的周转材料符合存货的定义和确认条件的，按照使用次数分次计入成本费用。余额较小的，可在领用时一次计入成本费用，以简化核算，但为加强实物管理，应当在备查簿上进行登记”。

提问人：26939541z 时间：2019-10-21 18:51:05
请问，固定资产的单位金额下限在哪里有规定？准则和应用指南里好像没有

回答人：chenyiwei
以往一般是 2000 元，后来很多企业根据财税 [2014]75 号文等规定提高到 5000 元。